【裁判字號】    90,易,1486
【裁判日期】    900720
【裁判案由】    傷害
【裁判全文】
臺灣板橋地方法院刑事判決                          九十年度易字第一四八六號
    公  訴  人  臺灣板橋地方法院檢察署檢察官
    被      告  戊○○
    選任辯護人  賴振宗
    被      告  丙○○
右列被告等因傷害案件，經檢察官提起公訴（九十年度調偵字第四四號），本院判決
如左：
    主  文
戊○○、丙○○傷害人之身體，各處有期徒刑月，如易科罰金，均以佰元折算壹
日。
    事  實
一、戊○○於民國（下同）八十八年九月二十七日十三時許，駕車返回臺北縣新莊市
    ○○街一五四巷七號住處前欲停放車輛之際，因倒車不慎接連二次擦撞該址對面
    住戶丙○○所有並停放於其門口之自用小貨車左方保險桿，適丙○○亦在其住處
    門口見聞該等擦撞過程，二人隨即發生爭執，詎戊○○竟憤而基於傷害之犯意，
    徒手掐住丙○○頸部並毆擊丙○○臉部、手部，使丙○○受有臉部二處（各為一
    公分乘一公分及二公分乘一公分）頸部挫傷二處（各為二公分乘一公分、十二公
    分乘一公分）、左手掌挫傷（四公乘一公分）等傷害，丙○○亦憤而基於傷害之
    犯意，徒手毆擊戊○○頭部、鼻部及手臂，使戊○○受有頭部外傷、鼻骨骨折及
    鼻樑移位、左前臂挫傷及多處挫傷擦傷等傷害。
二、案經戊○○、丙○○分別訴由臺北縣警察局新莊分局報告臺灣板橋地方法院檢察
    署檢察官偵查起訴。
    理  由
一、訊據被告戊○○及丙○○均矢口否認右揭傷害犯行，被告戊○○辯稱：伊當時係
    遭被告丙○○毆打，除抵擋及撥避外，並無出手毆傷被告丙○○之情事云云；被
    告丙○○則辯稱：伊當時係遭被告戊○○勒掐頸部攻擊，僅有出手欲予掙脫，並
    未毆傷被告戊○○云云。惟查：右揭被告丙○○毆傷被告戊○○之事實，迭據被
    告戊○○於警訊、偵查及本院審理時指訴綦詳，核其先後指訴之情節均屬相符，
    並有診斷證明書一份附卷可稽，又前揭被告戊○○毆傷被告丙○○之事實，亦據
    被告丙○○於警訊、偵查及本院審理時指訴綦詳，核其先後指訴之情節均屬相符
    ，並有診斷證明書一份附卷可稽，且當時雙方確有因停車擦撞問題發生激烈衝突
    ，嗣雖經鄰人勸阻，仍又各自返回住處取出刀（被告戊○○）及鐵管（被告丙○○）欲持以互毆，幸經該鄰里之里長、鄰長等人趕至，始予排解等節，復據被告
    二人一致供明在卷，核與證人即當時亦在現場之被告戊○○妻丁○○○及嗣趕赴
    現場之當地鄰長甲○○、里長乙○○於本院訊問時到庭證述之情節相符，被告二
    人當時既確有發生激烈衝突，嗣並各自返回住處取出器具欲實施更高度之衝突舉
    動，衡情實難認彼等於該等衝突過程中毫無互毆傷害對方之情事，再依卷附診斷
    證明書所載內容觀之，被告二人所受之上開各該傷害，均顯非因「抵擋」、「撥
    避」、「掙脫」造成者（此觀諸被告丙○○診斷證明書內載之「頸部挫傷二公分
    乘一公分、十二公分乘一公分」及被告戊○○診斷證明書內載之「鼻骨骨折及鼻
    樑移位」自明），此益徵被告二人上開辯解，均純屬事後圖卸推託之詞，要無足
    採。至(1)證人即被告戊○○之妻丁○○○雖於偵查中證稱被告戊○○自始無動手
    毆打被告丙○○云云，嗣於本院訊問時又證稱當時被告戊○○確有出手拉扯被告
    丙○○等語，然依卷附診斷證明書顯示被告丙○○之臉部、頸部、左手掌受有多
    處挫傷等情觀之，證人丁○○○於本院訊問時證述之內容顯較諸其先前於偵查中
    證述之內容可採，是該等偵查中之證詞，尚無從援為有利於被告戊○○認定之依
    據；(2)被告戊○○當時雖受有傷害中，雖有「鼻骨骨折及鼻樑移位」一項，然其
    於八十八年九月二十七日因上開傷勢赴新泰綜合醫院就診、住院及嗣於同年十月
    四日再赴該醫院門診之際，均未曾提及其發生嗅覺失能之問題，業經本院函詢該
    院查證屬實，並有該院九十年六月二十一日（九０）新泰管字第九００九一號函
    文一份在卷可查，是被告戊○○於案發後就醫期間，既未提及其有發生嗅覺失能
    問題，嗣於本案偵、審中，亦從未提出其因該等傷害而受有「毀敗嗅能」或「其
    他於身體健康重大不治或難治傷害」之積極、確切實據，自難認其所受該等傷害
    已達於刑法上所稱之「重傷害」程度；(3)被告戊○○當時所受傷害中，雖有「左
    前臂挫傷、瘀血多處」一項，而被告丙○○當時所受傷害中，亦有「左手掌挫擦
    傷」一項，惟該等傷害有可能為鈍器擊傷，亦有可能為雙方互毆之際遭對方徒手
    擊傷、扭傷，依其外觀均無法確定診斷係何者所傷等節，業經本院分別函詢上開
    新泰綜合醫院及被告丙○○當時就診之臺北縣立三重醫院查證屬實，並有上開新
    泰綜合醫院函文及臺北縣立三重醫院九十年六月二十日九十北縣重醫歷字第二三
    九九號函文各一份附卷可稽，是本件既無確切證據足資證明被告戊○○所受之「
    左前臂挫傷、瘀血多處」傷害係遭器具擊傷，亦無法證明被告丙○○係因左手持
    器具摩擦始造成其受有「左手掌挫擦傷」之傷害，自無從驟然推論被告丙○○當
    時有持器具毆擊被告戊○○之情事，以上均併此敘明。綜上所述，本件事證已臻
    明確，被告二人上開犯行均洵堪認定。
二、核被告二人所為，均係犯刑法第二百七十七條第一項之傷害罪。爰審酌被告二人
    因細故發生糾紛，不思循理性途徑解決，反以暴力相向，非但使彼此無端蒙受身
    心損害，亦增長社會暴戾歪風，並復參酌彼等素行狀況（二人均無前科，有臺灣
    高等法院檢察署刑案紀錄簡覆表二份在卷可查）、犯罪之動機、目的、手段、所
    生危害及犯罪後態度等一切情狀，分別量處如主文所示之刑，並分別諭知易科罰
    金之折算標準，以示懲戒。
據上論斷，應依刑事訴訟法第二百九十九條第一項前段，刑法第二百七十七條第一項
、刑法第二條第一項、（修正後）第四十一條第一項，罰金罰鍰提高標準條例第一條
前段、第二條，判決如主文。
本案經檢察官高俊申到庭執行職務
中      華      民      國       九十       年     七     月    二十    日
                                        臺灣板橋地方法院刑事第二庭
                                            法  官  王  屏  夏
右正本證明與原本無異。
如不服本判決，應於判決送達後十日內，向本院提出上訴狀。
                                            書記官  楊  璧  華
中      華      民      國       九十       年     七     月    二十    日
附錄本案論罪科刑法條全文：
刑法第二百七十七條：
傷害人之身體或健康者，處三年以下有期徒刑，拘役或一千元以下罰金。
犯前項之罪，因而致人於死者，處無期徒或七年以上有期徒刑；致重傷者，處三年以
上十年以下有期徒刑。


司法院資訊處製作；財團法人民間司法改革基金會備份。
